# 上市公司报告中“本期少数股东权益中用于冲减少数股东损益的金额”怎么理解

提问人：tcb8058 时间：2011-05-12 10:08:06
我看了一些报告，对这个的填列都不一样，我的理解是少数股东权益减去少数股东从投资开始到年报日所有实现的损益金额。但是看了些年报都不一样，大家有什么看法？
该贴已经同步到 tcb8058的微博

回答人：chenyiwei
这是证监会 15 号编报规则要求的披露内容，但对其确切含义，证监会从未给过统一的解释。我个人理解该列仅适用于资不抵债的非全资子公司，也就是解释 4 号下本期冲减少数股东权益的子公司超额亏损应归属少数股东的份额。

回答人：chenyiwei
回复 dongpengyu 的帖子
原先解释 4 号出台前，少数股东不负担子公司的超额亏损，少数股东权益以减记至零为限。所以子公司的少数股东（包括按股权比例计算应归属于少数股东的部分）均冲减归属母公司股东的权益，所以会出现“从母公司所有者权益中冲减子公司少数股东分担的本期亏损超过少数股东在该子公司期初所有者权益中所享有份额后的余额”这个项目，该项目的含义即由母公司股东承担的子公司超额亏损中按比例计算应归属于少数股东的部分。
解释 4 号生效后，除另有约定外，少数股东也应承担超额亏损，因此该项目现在一般已不再使用。